【裁判字號】    96,易,3197
【裁判日期】    970125
【裁判案由】    毒品危害防制條例
【裁判全文】
臺灣臺北地方法院刑事判決              96年度易字第3197號
公  訴  人  臺灣臺北地方法院檢察署檢察官
被      告  甲○○
上列被告因違反毒品危害防制條例案件，經檢察官提起公訴（96
年度毒偵字第3466號），本院判決如下：
    主  文
甲○○施用第二級毒品，累犯，處有期徒刑柒月。又施用第二級
毒品，累犯，處有期徒刑柒月。應執行有期徒刑拾月。
扣案安非他命吸食器壹組及吸管提撥器壹組均沒收。
    事  實
一甲○○前因施用毒品案件，經本院以九十一年度毒聲字第二○
  二一號裁定送勒戒處所觀察、勒戒，民國九十一年十一月二十
  五日因無繼續施用傾向而執行完畢出監，並經臺灣臺北地方法
  院檢察署檢察官以九十一年度毒偵字第二二九九號不起訴處分
  書為不起訴處分確定。又因施用毒品案件，經本院先後以九十
  三年度易字第九八二號判決判處有期徒刑五月，九十四年三月
  二十二日易科罰金執行完畢；再以九十五年度簡字第四五二號
  判決判處有期徒刑五月，九十五年四月二十八日易科罰金執行
  完畢；復以九十六年度易字第七五九號判決判處有期徒刑六月
  ，及以九十六年度聲減字第八○○號裁定減為有期徒刑三月，
  九十六年九月四日易科罰金執行完畢。竟於九十六年十月四日
  上午為警採尿回溯九十六小時內某時，及於同年十月十五日下
  午十一點左右，先後在其位於臺北市○○路○段二○九巷十八
  號三樓住處，分別施用第二級毒品安非他命。嗣於同年十月四
  日上午八點左右及同年十月十六日上午十點四十分左右，為警
  先後持搜索票在上址查獲，九十六年十月十六日該次並扣得安
  非他命吸食器一組及吸管提撥器一支，始知上情。
二案經臺北市政府警察局大安分局報告暨臺北縣政府警察局移送
  臺灣臺北地方法院檢察署檢察官偵查起訴。
    理  由
一被告以外之人於審判外之言詞或書面陳述，除法律有規定者外
  ，不得作為證據，刑事訴訟法第一百五十九條第一項固有明文
  ；惟被告以外之人於審判外之陳述，雖不符同法第一百五十九
  條之一至之四規定，而經當事人於審判程序同意作為證據，法
  院審酌該言詞陳述或書面陳述作成時之情況，認為適當者，亦
  得為證據。又當事人、代理人或辯護人於法院調查證據時，知
  有第一百五十九條第一項不得為證據之情形，而未於言詞辯論
  終結前聲明異議者，視為有前項之同意，同法第一百五十九條
  之五亦定有明文。本件公訴人及被告甲○○於本院準備程序及
  審判程序中對於本案相關證人於偵查中之證述暨其他相關具傳
  聞性質之證據資料之證據能力，均表示沒有爭執，且迄於言詞
  辯論終結前亦未聲明異議。本院審酌本案證人之陳述及證據資
  料作成時之情況，核無違法取證或其他瑕疵，認為以之作為證
  據為適當，前述證人於審判外之陳述及相關證據資料，自得做
  為證據。
二認定犯罪事實所憑之證據及理由：前述事實除被告於本院審理
  時之自白外，被告於九十六年十月四日、十月十五日為警採尿
  送臺灣檢驗科技股份有限公司檢驗結果，安非他命及甲基安非
  他命均呈陽性反應，有該公司九十六年十月十五日、十月三十
  一日濫用藥物尿液檢驗報告各一份、臺北市政府警察局偵辦毒
  品案件尿液檢體委驗單二份，及扣案安非他命吸食器一組、提
  撥器一組等可證，足以擔保被告自白之真實性，本件證據明確
  ，已可證明被告確有事實欄載施用安非他命之犯行，應依法論
  科。
三論罪科刑之依據：核被告所為，均係犯毒品危害防制條例第十
  條第二項施用第二級毒品罪，其持有第二級毒品安非他命之低
  度行為，各為施用之高度行為吸收，均不另論罪。又被告曾有
  如事實欄所述之犯罪科刑執行完畢情形，有臺灣高等法院被告
  前案紀錄表一份可參，其受有期徒刑執行完畢後，於五年內再
  因故意犯有期徒刑以上之本罪，為累犯，依法加重其刑。本院
  審酌被告一再因施用毒品遭判處徒刑，顯未因前述科刑及刑之
  執行而知警惕，及施用安非他命之行為對個人身心戕害甚鉅，
  但念其犯後態度良好，坦承犯行，且所犯屬自戕行為等一切情
  狀，分別量處如主文所示之刑，並定其應執行之刑。扣案安非
  他命吸食器一組、提撥器一組均為供被告施用安非他命所用之
  物，且均屬被告所有，已經其供承在卷，依刑法第三十八條第
  一項第二款沒收之。
四適用之法條：刑事訴訟法第二百八十四條之一、第二百九十九
  條第一項前段，毒品危害防制條例第十條第二項，刑法第十一
  條前段、第五十一條第五款、第四十七條第一項、第三十八條
  第一項第二款。
本案經檢察官侯靜雯到庭執行職務
中    華    民    國    97    年    1     月    25    日
                  刑事第十五庭  法  官   邱蓮華
上正本證明與原本無異。
如不服本判決，應於判決送達後10日內向本院提出上訴狀 (應抄
附繕本)。
                                書記官   葉宜玲
中    華    民    國    97    年    1      月   25    日
附錄本案所犯法條
毒品危害防制條例第10條第1項
施用第二級毒品者，處3年以下有期徒刑。


司法院資訊處製作；財團法人民間司法改革基金會備份。
